臺灣屏東地方法院刑事判決　　　　　　　100年度易字第719號
公　訴　人　臺灣屏東地方法院檢察署檢察官
被　　　告　董俊鴻
被　　　告　李明發
上列被告因竊盜等案件，經檢察官提起公訴（100 年度偵字第34
37、3438、3462號），被告於準備程序中就被訴事實為有罪之陳
述，本院裁定改依簡式審判程序審理，判決如下：
    主  文
董俊鴻犯如附表編號2 至6 所示之罪，處如附表編號2 至6 所示
之刑。應執行有期徒刑壹年貳月。
董俊鴻犯如附表編號1 部分公訴不受理。
李明發收受贓物，處拘役肆拾日，如易科罰金，以新台幣壹仟元
折算壹日。
    事  實
一、董俊鴻意圖為自己不法之所有，本於竊盜意思，分別於如附
    表編號2 至6 所示時、地，各以徒手或侵入住宅之方式，竊
    取如附表編號2 至6 所示陳凱文等人之財物得逞。
二、李明發明知董俊鴻持有如附表編號3 竊得之液晶電視1 台係
    來路不明之贓物，竟基於收受贓物之犯意，於民國100 年2
    月24日6 時許，在其位於屏東縣長治鄉○○村○○路21號之
    住處予以收受，並同意董俊鴻以該液晶電視質押借款新臺幣
    （下同）2,000 元。嗣為警依據監視錄影畫面，於100 年3
    月7 日循線至李明發上開住處搜索，查獲上開液晶螢幕等物
    ，始悉董俊鴻、李明發前揭犯行。
三、案經屏東縣政府警察局屏東分局報請臺灣屏東地方法院檢察
    署檢察官偵查起訴。
    理  由
壹、有罪部分
一、本件被告2 人所犯係死刑、無期徒刑、最輕本刑為3 年以上
    有期徒刑以外之罪，其於本院準備程序中，就被訴事實為有
    罪之陳述，經法官告知被告簡式審判程序之旨，並聽取公訴
    人、被告之意見後，由本院依刑事訴訟法第273 條之1 第1
    項規定，裁定進行簡式審判程序。
二、上開事實，業據被告2 人於警、偵訊及本院審理時坦承不諱
    ，核與被害人陳凱文、林秀美、白心怡、蔡忠家、董美鳳，
    及證人陳家宥於警詢證述情節相符，並有偵查報告、搜索扣
    押筆錄、扣押物品目錄表、贓物認領保管單、收受物品登記
    表、估價單、現場照片、監視器翻拍照片等資料附卷可稽，
    是被告2 人自白與事實相符，本件事證明確，被告董俊鴻如
    附表編號2 至6 所示之竊盜及加重竊盜犯行、被告李明發收
    受贓物犯行，事證明確，應堪認定。
三、論罪科刑
  (一)查刑法第321 條業經總統於100 年1 月26日公布，於100 年
    1 月28日生效，被告董俊鴻如附表編號2 至6 所示犯罪均成
    立在新法期間，自應適用新法。
  (二)按刑法第321 條第1 項第2 款所謂毀越門扇，係指毀損或超
    越及踰越門扇而言，與撬開門鎖啟門入室者不同，行為人既
    係撬開門鎖侵入無人居住之教室行竊，並無毀損或超越及踰
    越門扇之情形，當難論以刑法第321 條第1 項第2 款之加重
    竊盜罪（最高法院69年度台上字第2415號判決意旨參照）。
    被告董俊鴻於附表編號3 、5 係開啟未上鎖大門侵入住宅行
    竊，核其所為，均係犯刑法第321 條第1 項第1 款之侵入住
    宅竊盜罪。被告董俊鴻於附表編號2 、4 、6 所為，則係犯
    刑法第320 條第1 項之普通竊盜罪。核被告李明發所為，係
    犯刑法第349 條第1 項之收受贓物罪，原公訴意旨認被告李
    明發所犯係故買贓物罪嫌，惟被告李明發並非予以買受，而
    係以之質押借款，已如前述，原起訴意旨尚有誤會，業經蒞
    庭檢察官於審理時變更起訴法條（本院卷第32頁），本院無
    庸再予變更，附此敘明。至被告董俊鴻雖辯稱：附表編號2
    、4 至6 犯行為其自首云云，然查，上開犯行為被告李明發
    供述或員警依據監視錄影畫面查獲一節，有偵查報告及被告
    李明發警詢筆錄在卷可按，並無自首減刑之適用。被告董俊
    鴻所犯上述5 罪，犯意各別，行為互異，應予分別論罪，合
    併處罰。
  (三)爰審酌被告董俊鴻有毒品、竊盜前科，被告李明發有妨害自
    由前科，素行非佳，正值青壯，不思循正當途徑賺取所需，
    被告董俊鴻多次竊取他人物品，被告李明發任意收受贓物，
    被害人因此難以追回贓物，失竊物品價值非輕，所受損害之
    程度，所為誠屬不該，惟念其等犯罪後坦認犯行，被告董俊
    鴻與被害人陳凱文成立和解，有和解書附卷可稽，被告董俊
    鴻教育程度為國中畢業，被告李明發教育程度國中肄業，家
    庭經濟狀況，犯罪之動機、目的、手段等一切情狀，分別量
    處如主文所示之刑，被告董俊鴻部分並定其應執行之刑，被
    告李明發部分則依其職業、資力等節，諭知易科罰金之折算
    標準。
貳、不受理部分
一、公訴意旨如附表編號1 之記載。
二、按告訴乃論之罪，未經告訴者，法院應諭知不受理之判決，
    刑事訴訟法第303 條第3 款定有明文。
三、被告董俊鴻如附表編號1 之加重竊盜犯行，經檢察官提起公
    訴，認被告董俊鴻係犯刑法第321 條第1 項第1 款、第2 款
    之罪，然查，附表編號1 之被害人廖敏瑕為被告董俊鴻之母
    ，此有個人戶籍資料可參（警卷第25頁），被害人廖敏瑕未
    據告訴，亦有其警詢筆錄可按（警卷第11頁），依據同法第
    324 條第2 項之規定，上開案件須告訴乃論。被害人廖敏瑕
    既未告訴，揆諸前開說明，自應諭知不受理之判決。
據上論斷，應依刑事訴訟法第299 條第1 項前段、第273 條之1
第1 項、第303 條第3 款，刑法第320 條第1 項、第321 條第1
項第1 款、第349 條第1 項、第51條第5 款、第41條第1 項前段
，刑法施行法第1 條之1 ，判決如主文。
本案經檢察官劉昀到庭執行職務
中    華    民    國    100   年    7     月    29    日
                  刑事第二庭    法  官  翁世容
以上正本證明與原本無異。
如不服本判決應於收受判決後10日內向本院提出上訴書狀，並
應敘述具體理由；其未敘述上訴理由者，應於上訴期間屆滿後
20日內向本院補提理由書（均須按他造當事人之人數附繕本）
「切勿逕送上級法院」。
中    華    民    國   100    年    7     月    29    日
                                書記官  張孝妃
 附表
┌─┬─┬────┬──────┬───────────┬───────┐
│編│被│        │            │                      │              │
│  │害│犯罪時間│犯罪地點    │犯罪行為              │主文          │
│號│人│        │            │                      │              │
├─┼─┼────┼──────┼───────────┼───────┤
│1 │廖│99年12月│屏東縣萬丹鄉│開啟後門於夜間侵入住宅│本件公訴不受理│
│  │敏│19日20時│萬全村萬興街│徒手竊取電腦主機、液晶│              │
│  │瑕│許      │98號        │銀幕、鍵盤、滑鼠、音響│              │
│  │  │        │            │、喇叭、整理箱等物（價│              │
│  │  │        │            │值21,000元），得手後離│              │
│  │  │        │            │去。嗣因編號3 為警查獲│              │
│  │  │        │            │，在警員尚未知悉本件犯│              │
│  │  │        │            │罪即向警員自首上情。  │              │
│  │  │        │            │（未據其母廖敏瑕告訴）│              │
├─┼─┼────┼──────┼───────────┼───────┤
│2 │陳│100 年2 │屏東縣屏東市│徒手竊取音響組1 組（價│董俊鴻竊盜，處│
│  │凱│月21日凌│大武路與武昌│值20,000元），得手後離│有期徒刑貳月。│
│  │文│晨1時許 │街口之哩哩叩│去，嗣因李明發之供詞始│              │
│  │  │        │叩跳蚤市場  │知上情。              │              │
├─┼─┼────┼──────┼───────────┼───────┤
│3 │林│100 年2 │屏東縣長治鄉│開啟未鎖大門侵入住宅徒│董俊鴻侵入住宅│
│  │秀│月23日凌│繁昌村中正路│手竊取液晶電視1 台（價│竊盜，處有期徒│
│  │美│晨4 時30│6之2號      │值8,000 元），得手後離│刑柒月。      │
│  │  │分許    │            │去。嗣經警調閱監視錄影│              │
│  │  │        │            │畫面，始悉上情。      │              │
├─┼─┼────┼──────┼───────────┼───────┤
│4 │白│100 年3 │屏東縣長治鄉│徒手掀開893-DYY 號機車│董俊鴻竊盜，處│
│  │心│月2 日凌│繁隆村鐵道東│坐墊竊取置物箱內皮包中│有期徒刑貳月。│
│  │怡│晨4 時38│巷2 之1 號騎│之現金1,300 元，嗣因員│              │
│  │  │分許    │樓下        │警比對監視錄影畫面，始│              │
│  │  │        │            │知上情。              │              │
├─┼─┼────┼──────┼───────────┼───────┤
│5 │蔡│100 年3 │屏東縣長治鄉│開啟未鎖之大門侵入住宅│董俊鴻侵入住宅│
│  │忠│月8 日11│繁華村榮華二│徒手竊取AV連接線1 組得│竊盜，處有期徒│
│  │家│時      │街9號       │手（價值150 元），嗣經│刑陸月。      │
│  │  │        │            │李明發舉報，始為查獲。│              │
├─┼─┼────┼──────┼───────────┼───────┤
│6 │董│100 年3 │屏東縣長治鄉│徒手竊取放置地上之汽車│董俊鴻竊盜，處│
│  │美│月8 日19│繁昌村振興路│電瓶3 個（價值共10,000│有期徒刑貳月。│
│  │鳳│時許    │15之6 號後方│元），得手後變賣予不知│              │
│  │  │        │地上        │情之陳家宥，得款873 元│              │
│  │  │        │            │供己花用完畢，經警調閱│              │
│  │  │        │            │監視錄影畫面，由董鳳美│              │
│  │  │        │            │指認，始為查獲。      │              │
└─┴─┴────┴──────┴───────────┴───────┘
附錄法條
刑法第320 條第1 項：
意圖為自己或第三人不法之所有，而竊取他人之動產者，為竊盜
罪，處5 年以下有期徒刑、拘役或5 百元以下罰金。
刑法第321 條第1 項第1 款：
犯竊盜罪而有下列情形之一者，處6 月以上、5 年以下有期徒刑
，得併科新臺幣10萬元以下罰金：
一、侵入住宅或有人居住之建築物、船艦或隱匿其內而犯之者。
刑法第349 條第1 項：
收受贓物者，處3 年以下有期徒刑、拘役或5 百元以下罰金。